臺灣臺北地方法院刑事判決
110年度侵訴字第70號
公  訴  人  臺灣臺北地方檢察署檢察官
被      告  黃威達


選任辯護人  戴紹恩律師
            鄭嘉欣律師
上列被告因妨害性自主罪案件，經檢察官提起公訴（110年度偵
字第12354號），本院判決如下：
    主  文
甲○○犯乘機性交罪，處有期徒刑壹年捌月。緩刑參年，緩刑期間
付保護管束。
    事  實
一、甲○○與代號AW000-A110070之成年男子（真實姓名、年籍等
    均詳卷，下稱甲男）為同事，渠等所屬之公司於民國110年2
    月23日晚間，在臺北市○○區○○○路000號ＯＯ飯店舉辦春酒晚宴
    ，甲男於席間飲用威士忌酒6、7杯後，因不勝酒力，而於同
    日21時30分許，在上開飯店大廳沙發上休息，甲○○見甲男酒
    醉不醒人事，認有機可乘，竟向飯店櫃臺人員借用輪椅，將
    酒醉之甲男攙扶至輪椅上，再以輪椅將甲男推往甲○○登記住
    宿之ＯＯ飯店605號房內。其基於乘機性交之犯意，將甲男抬
    至床上，趁甲男已陷酒醉不能抗拒之際，乘機褪下甲男之鞋
    襪和外褲、內褲，先以手撫摸甲男之胸部、生殖器後，並以
    自己之生殖器磨蹭甲男之腳部，再以其口腔含住甲男之生殖
    器，而對甲男為性交行為。嗣甲男察覺甲○○上開所為，遂奮
    力慢慢爬起，喃喃稱「我想回家」等語，並穿回自己衣物，
    甲○○見狀即於同日21時45分許，陪同甲男離開605號房前往
    飯店大廳，甲男隨後自行叫車離開，並於返家後立即報警處
    理，為警循線查獲上情。
二、案經甲男訴由臺北市政府警察局中山分局報告臺灣臺北地方
    檢察署檢察官偵查起訴。
    理  由
壹、證據能力方面：
    本案所引用之供述及非供述證據，檢察官、被告甲○○及其辯
    護人均不爭執各該證據之證據能力（見本院110年度侵訴字
    第70號卷，下稱本院卷，第89頁），且亦查無依法應排除其
    證據能力之情形，是後述所引用證據之證據能力均無疑義，
    先予敘明。
貳、實體方面：
一、上開犯罪事實，業據被告於警詢中、偵訊時、本院準備程序
    及審理中均坦承不諱【見臺灣臺北地方檢察署110年度偵字
    第12354號卷（下稱偵卷）第9頁至第12頁、第167頁至第169
    頁，本院卷第66頁、第88頁、第150頁】，核與證人即告訴
    人甲男於警詢中及偵訊時之指訴及證述（見偵卷第13頁至第
    19頁、第93頁至第96頁）、證人即告訴人友人李ＯＯ於偵訊時
    之證述（見偵卷第95頁至第96頁）大致相符，並有告訴人繪
    製之ＯＯ飯店大廳及客房現場圖、被告住宿資料、告訴人與友
    人之LINE對話紀錄翻拍照片、告訴人在ＯＯ飯店大廳沙發休息
    之照片、ＯＯ飯店監視器錄影畫面翻拍照片等件在卷可佐（見
    偵卷第25頁至第27頁、第29頁、第31頁、第35至第44頁），
    另由採集告訴人陰莖部位之棉棒上，亦檢出被告之DNA乙節
    ，有內政部警政署刑事警察局110年5月3日刑生字第1100041
    225號鑑定書附卷可憑（見偵卷第129頁至第133頁），足認
    被告上開出於任意性自白，確與事實相符，堪予採信。
二、綜上所述，本案事證明確，被告前揭犯行洵堪認定，應予依
    法論科。
三、論罪科刑：
　㈠核被告所為，係犯刑法第225條第1項之乘機性交罪。被告對
    告訴人乘機性交前，撫摸告訴人胸部、生殖器而為猥褻之低
    度行為，為其乘機性交之高度行為所吸收，不另論罪。
　㈡刑法第225條第1項所定之乘機性交罪，法定本刑為3年以上，
    罪刑至為嚴峻，而刑事審判旨在實現刑罰權之分配正義，故
    法院對有罪被告之科刑，應符合罪刑相當之原則，使輕重得
    宜，罰當其罪，以契合社會之法律感情，此所以刑法第57條
    明定科刑時應審酌一切情狀，尤應注意該條所列10款事項以
    為科刑輕重之標準，並於同法第59條賦予法院以裁量權，如
    認「犯罪之情狀可憫恕，認科以最低度刑仍嫌過重者，得酌
    量減輕其刑」，俾使法院就個案之量刑，能斟酌至當。而刑
    法第59條規定所謂「犯罪之情狀」，應審酌其犯罪有無可憫
    恕之事由，即有無特殊之原因與環境，在客觀上足以引起一
    般同情，以及宣告法定低度刑，是否猶嫌過重等，以為判斷
    （參見最高法院38年台上字第16號、45年台上字第1165號、
    51年台上字第899號等判例意旨）。審酌被告於犯後坦認犯
    行，並與告訴人以新臺幣（下同）80萬元達成和解，且被告
    已履行完畢等情，有和解筆錄、轉帳交易存根各1份在卷可
    證（見本院卷第91頁、第135頁），足徵被告有賠償告訴人
    身心所受損害之誠，積極彌補己過，且告訴人亦與被告簽立
    協議書表示願寬宥被告等情（見本院卷第161頁），本院認
    縱對被告上開所為僅判處法定最低刑度，猶嫌過重，其犯罪
    情狀顯堪憫恕，而有情輕法重之情形，在客觀上足以引起一
    般同情，爰依刑法第59條規定酌減其刑。
　㈢爰以行為人之責任為基礎，審酌被告為逞一己私慾，竟利用
    告訴人泥醉不能抗拒之際，率為本案犯行，恣意侵害告訴人
    之身體及性自主決定權，並造成告訴人之身心受創，所為誠
    屬不該，殊值非難，酌以被告於審判中終能坦承犯行之犯後
    態度，復考量被告亦與甲男以80萬元達成和解，且已履行完
    畢等情，已如前述，兼衡被告自陳大學畢業之智識程度、案
    發時在公司擔任工程師、每月收入約7萬元、目前待業中、
    現須扶養同住之父母之家庭經濟狀況（見本院卷第151頁）
    暨其犯罪動機、目的、手段等一切情狀，量處如主文所示之
    刑。
　㈣緩刑部分：
　　被告未曾因故意犯罪受有期徒刑以上刑之宣告，有臺灣高等
    法院被告前案紀錄表1紙在卷可憑（見本院卷第165頁），其
    因一時失慮偶罹刑典，犯後亦能坦承犯行，復與告訴人達成
    和解並賠償告訴人所受損害，堪認被告確有真誠悔悟之心，
    本院認被告經此偵審程序及刑之宣告後，當知所警惕，應無
    再犯之虞，因認其所宣告之刑以暫不執行為適當，爰依刑法
    第74條第1項第1款規定予以宣告緩刑3年，併依刑法第93條
    第1項第1款規定，諭知被告於緩刑期間付保護管束，俾予適
    當追蹤及輔導，以啟自新，並觀後效。
據上論斷，應依刑事訴訟法第299條第1項前段，刑法第225條第1
項、第59條、第74條第1項第1款、第93條第1項第1款，判決如主
文。
本案經檢察官戚瑛瑛提起公訴，檢察官李山明到庭執行職務。
中　　華　　民　　國　　111 　年　　3 　　月　　29　　日
　　　　　　刑事第六庭    審判長法　官  黃傅偉
                                法　官  洪翠芬
　　　　　　　　　　　　　　　　法  官  劉俊源
上正本證明與原本無異。
如不服本判決，應於收受送達後20日內向本院提出上訴書狀，並
應敘述具體理由；其未敘述上訴理由者，應於上訴期間屆滿後20
日內向本院補提理由書狀（附繕本），「切勿逕送上級法院」。
　　　　　　　　　　　　　　　　書記官　洪紹甄
中　　華　　民　　國　　111 　年　　3 　　月　　29　　日
附錄本案論罪科刑法條全文如下：
中華民國刑法第225條：
對於男女利用其精神、身體障礙、心智缺陷或其他相類之情形，
不能或不知抗拒而為性交者，處3年以上10年以下有期徒刑。
對於男女利用其精神、身體障礙、心智缺陷或其他相類之情形，
不能或不知抗拒而為猥褻之行為者，處6月以上5年以下有期徒刑
。
第1項之未遂犯罰之。